sv: Design på muskelstimulator: Armbindel; Bälte; Elektrodenhet; Benband; Klistermärke; Övrigt
vi: Thiết kế kích thích cơ bắp: Băng tay; Máy chà nhám băng; Thiết bị điện cực; Băng chân; Tấm dán; Khác
pl: Konstrukcja elektrostymulatora mięśni: Opaska na ramię; Pas; Zespół elektrod; Opaska na nogę; Tabliczka znamionowa; Inne
zh-CN: 肌肉刺激器设计: 臂章; 带式; 电极单元; 腿带; 贴纸板; 其他
nb: Muskelstimulatordesign: Armbånd; Belte; Elektrodeenhet; Benbånd; Klistremerkeplate; Annet
ko: 근육 자극기 디자인: 암밴드; 벨트; 전극 유닛; 레그밴드; 스티커 플레이트; 기타
da: Muskelstimulatordesign: Armbånd; Bælte; Elektrodeenhed; Benbånd; Klistermærkeplade; Andet
hr-HR: Dizajn stimulatora mišića: Traka za ruku; Remen; Jedinica s elektrodama; Traka za nogu; Pločica s naljepnicom; Ostalo
pt-PT: Design do estimulador muscular: Braçadeira; Cinto; Unidade de elétrodos; Faixa de perna; Placa adesiva; Outro
bg-BG: Дизайн на мускулен стимулатор: Лента за ръка; Колан; Блок за електроди; Лента за крака; Пластина със стикери; Други
de: Muskelstimulator-Design: Armband; Band; Elektrodeneinheit; Beinband; Aufkleberplatte; Sonstiges
ro-RO: Design stimulator muscular: Bandă pentru braț; Curea; Unitate de electrozi; Banda pentru picior; Placă autocolantă; Altele
th: การออกแบบเครื่องกระตุ้นกล้ามเนื้อด้วยไฟฟ้า: สายรัดแขน; สายพานขัด; อุปกรณ์อิเล็กโทรด; สายรัดขา; แผ่นสติกเกอร์; อื่นๆ
el: Σχεδιασμός μυοδιεγέρτη: Περιβραχιόνιο; Ζώνη; Μονάδα ηλεκτροδίων; Κρίκος ποδιού; Αυτοκόλλητη πλάκα; Άλλο
sk-SK: Dizajn svalového stimulátora: Páska na ruku; Opasok; Elektródová jednotka; Odporová guma; Poznávacia značka; Iné
nl: Ontwerp spierstimulator: Band om de arm; Riem; Elektrodeneenheid; Beenband; Stickerplaatje; Andere
ja: 筋肉刺激装置の設計: アームバンド; ベルト; 電極ユニット; レッグバンド; ステッカープレート; その他
sl-SI: Zasnova mišičnega stimulatorja: Trak za roke; Pas; Enota za elektrode; Trak za noge; Plošča z nalepkami; Drugo
fr: Conception de stimulateur musculaire: Brassard; A bande; Unité d'électrodes; Bande élastique; Plaque autocollante; Autre
lt-LT: Raumenų stimuliatoriaus dizainas: Apyrankė; Diržas; Elektrodų blokas; Juosta kojoms; Lipni plokštelė; Kita
tr: Kas stimülatörü tasarımı: Kol bandı; Kemer; Elektrot ünitesi; Bacak bandı; Etiket plakası; Diğer
hu: Izomstimulátor kialakítása: Karpánt; Szíj; Elektródaegység; Lábpánt; Matricalap; Egyéb
fi: Lihasstimulaattorin muotoilu: Käsivarsinauha; Vyö; Elektrodiyksikkö; Jalkahihna; Tarralevy; Muu
ru: Конструкция миостимулятора: Повязка на руку; Ремень; Электроды; Повязка на ногу; Наклеивающаяся пластина; Другое
es: Diseño del estimulador muscular: Brazalete; Cinturón; Unidad de electrodos; Banda para piernas; Placa adhesiva; Otros
it: Design dello stimolatore muscolare: Fascia da braccio; Cintura; Unità elettrodi; Fascia per le gambe; Piastra adesiva; Altro
en: Muscle stimulator design: Arm-band; Belt; Electrodes unit; Leg-band; Sticker plate; Other
pt-BR: Design de estimulador muscular: Braçadeira; Cinto; Unidade de eletrodos; Faixa de perna; Placa adesiva; Outro
zh-TW: 肌肉刺激裝置設計: 臂環; 腰帶; 電極裝置; 腿帶; 貼紙板; 其他
cs: Design stimulátoru svalů: Pásek na ruku; Pásová; Jednotka elektrod; Pásky na nohy; Samolepicí deska; Jiné